---
title: "brazilian-ecommerce"
author: "Tina"
date: "2019年4月8日"
output: html_document
---

<br>

```{r echo=T, message=F, cache=F, warning=F}
rm(list=ls(all=T))
Sys.setlocale("LC_ALL","C")
library(dplyr)
library(ggplot2)
library(caTools)
```
<br><hr>

### 1. 讀取資料

```{r}
Geo = read.csv("brazilian-ecommerce/olist_geolocation_dataset.csv", stringsAsFactors = F)
OrdItm = read.csv("brazilian-ecommerce/olist_order_items_dataset.csv", stringsAsFactors = F)
OrdPay = read.csv("brazilian-ecommerce/olist_order_payments_dataset.csv", stringsAsFactors = F)
OrdRev = read.csv("brazilian-ecommerce/olist_order_reviews_dataset.csv", stringsAsFactors = F)
Ord = read.csv("brazilian-ecommerce/olist_orders_dataset.csv", stringsAsFactors = F)
Prod = read.csv("brazilian-ecommerce/olist_products_dataset.csv", stringsAsFactors = F)
Seller = read.csv("brazilian-ecommerce/olist_sellers_dataset.csv", stringsAsFactors = F)
Cust = read.csv("brazilian-ecommerce/olist_customers_dataset.csv", stringsAsFactors = F)
prodCat = read.csv("brazilian-ecommerce/product_category_name_translation.csv", stringsAsFactors = F)
```





<br><br><br>
---

### 2. Prod

##### 2.1 整理Prod資料
```{r}
Prod$product_category_name = as.factor(Prod$product_category_name)
summary(Prod)
str(Prod)
```

##### 2.2 看看na值

* 有610項產品沒有類別、名字、敘述與圖片，但其他資訊完整，所以先不要移除
* 有2項產品長寬高為na，**是否要移除有待考慮**
```{r}
Prod[is.na(Prod$product_name_lenght),]
Prod[is.na(Prod$product_weight_g),]
```

##### 2.3 Prod + OrdItm
```{r}
Z = left_join(OrdItm, Prod, by = "product_id")

# 算出每樣產品被買了幾次
Y = Z %>% group_by(product_id) %>% 
  summarise(noPurchase = n(),       # 被買了幾次
            revenue = sum(price),)  # 總共帶來收益



# 把noPurchase和revenue欄位加到原本的Prod資料集
Prod = left_join(Prod, Y, by = "product_id")
```

看一下noPurchase欄位的分布
```{r}
summary(Prod$noPurchase)

Prod %>% ggplot(aes(noPurchase, revenue)) + geom_point()

# 依據category分類
Prod %>% 
  group_by(product_category_name) %>% 
  summarise(noProd = n(),
            noPurchase = sum(noPurchase),
            revenue = sum(revenue),
            photos_qty = mean(product_photos_qty)) %>% 
  ggplot(aes(noPurchase, revenue, col = photos_qty)) +
    geom_point()



Prod[order(Prod$noPurchase, decreasing = T),] %>% head(10)
```


```{r}
OrdItmRev = left_join(OrdItm, OrdRev, by = "order_id")
OrdItmRev[, c("review_comment_title", "review_comment_message")] = NULL
str(OrdItmRev)

OrdItmRevProd = left_join(OrdItmRev, 
                          Prod[, c("product_id", "product_category_name", "product_photos_qty", "noPurchase", "revenue")], 
                          by = "product_id")
str(OrdItmRevProd)
```


```{r}
Prod %>% 
  group_by(product_category_name) %>% 
  summarise(length = mean(product_length_cm),
            height = mean(product_height_cm),
            width = mean(product_width_cm),
            photos_qty = mean(product_photos_qty))
```








<br><br><br>
---

### 3. OrdItm
```{r}
str(OrdItm)
OrdItm %>% filter(order_id=="00143d0f86d6fbd9f9b38ab440ac16f5") # 官網上的example

# 轉換日期欄位
OrdItm$shipping_limit_date = as.Date(as.character(OrdItm$shipping_limit_date))
summary(OrdItm)
```

```{r}
sapply(OrdItm[,c("order_id","product_id","seller_id")], n_distinct)
```

* The total order_item value
* The total freight value
* The total order value (product + freight) 
```{r}
S_OrdItm = OrdItm %>% 
  group_by(order_id) %>% 
  summarise(TTL_price = sum(price),
         TTL_freight = sum(freight_value),
         TTLvalue = TTL_price + TTL_freight)
summary(S_OrdItm)

S_OrdItm %>% ggplot()
```


### 4. Seller + Geolocation
```{r}
SeGeo = left_join(Seller, Geo, by = c("seller_zip_code_prefix" = "geolocation_zip_code_prefix"))
```



<br><br><br><br><hr><br><br><br>

<style>
.caption {
  color: #777;
  margin-top: 10px;
}
p code {
  white-space: inherit;
}
pre {
  word-break: normal;
  word-wrap: normal;
  line-height: 1;
}
pre code {
  white-space: inherit;
}
p,li {
  font-family: "Trebuchet MS", "微軟正黑體", "Microsoft JhengHei";
}

.r{
  line-height: 1.2;
}

title{
  color: #cc0000;
  font-family: "Trebuchet MS", "微軟正黑體", "Microsoft JhengHei";
}

body{
  font-family: "Trebuchet MS", "微軟正黑體", "Microsoft JhengHei";
}

h1,h2,h3,h4,h5{
  color: #008800;
  font-family: "Trebuchet MS", "微軟正黑體", "Microsoft JhengHei";
}

h3{
  color: #b36b00;
  background: #ffe0b3;
  line-height: 2;
  font-weight: bold;
}

h5{
  color: #006000;
  background: #ffffe0;
  line-height: 2;
  font-weight: bold;
}

em{
  color: #0000c0;
  background: #f0f0f0;
  }
</style>

