---
title: "brazilian-ecommerce"
author: "Tina"
date: "2019年4月8日"
output: html_document
---

<br>

```{r echo=T, message=F, cache=F, warning=F}
rm(list=ls(all=T))
Sys.setlocale("LC_ALL","C")
library(dplyr)
library(ggplot2)
library(caTools)
```
<br><hr>

### 1. 讀取資料

```{r}
Geo = read.csv("brazilian-ecommerce/olist_geolocation_dataset.csv", stringsAsFactors = F)
OrdItm = read.csv("brazilian-ecommerce/olist_order_items_dataset.csv", stringsAsFactors = F)
OrdPay = read.csv("brazilian-ecommerce/olist_order_payments_dataset.csv", stringsAsFactors = F)
OrdRev = read.csv("brazilian-ecommerce/olist_order_reviews_dataset.csv", stringsAsFactors = F)
Ord = read.csv("brazilian-ecommerce/olist_orders_dataset.csv", stringsAsFactors = F)
Prod = read.csv("brazilian-ecommerce/olist_products_dataset.csv", stringsAsFactors = F)
Seller = read.csv("brazilian-ecommerce/olist_sellers_dataset.csv", stringsAsFactors = F)
Cust = read.csv("brazilian-ecommerce/olist_customers_dataset.csv", stringsAsFactors = F)
prodCat = read.csv("brazilian-ecommerce/product_category_name_translation.csv", stringsAsFactors = F)
```





<br><br><br>
---

### 2. Prod

##### 2.1 整理Prod資料
```{r}
Prod$product_category_name = as.factor(Prod$product_category_name)
summary(Prod)
```

##### 2.2 移除na值

* 有610項產品沒有類別、名字、敘述與圖片，但其他資訊完整，所以先不要移除
* 有2項產品長寬高為na，**是否要移除有待考慮**
```{r}
Prod[is.na(Prod$product_name_lenght),]
Prod[is.na(Prod$product_weight_g),]
```


<br><br><br>
---

### 3. OrdItm
```{r}
str(OrdItm)
OrdItm %>% filter(order_id=="00143d0f86d6fbd9f9b38ab440ac16f5") # 官網上的example

# 轉換日期欄位
OrdItm$shipping_limit_date = as.Date(as.character(OrdItm$shipping_limit_date))
summary(OrdItm)
```

```{r}
sapply(OrdItm[,c("order_id","product_id","seller_id")], n_distinct)
```

* The total order_item value
* The total freight value
* The total order value (product + freight) 
```{r}
S_OrdItm = OrdItm %>% 
  group_by(order_id) %>% 
  summarise(TTL_price = sum(price),
         TTL_freight = sum(freight_value),
         TTLvalue = TTL_price + TTL_freight)
summary(S_OrdItm)

S_OrdItm %>% ggplot()
```



<br><br><br><br><hr><br><br><br>

<style>
.caption {
  color: #777;
  margin-top: 10px;
}
p code {
  white-space: inherit;
}
pre {
  word-break: normal;
  word-wrap: normal;
  line-height: 1;
}
pre code {
  white-space: inherit;
}
p,li {
  font-family: "Trebuchet MS", "微軟正黑體", "Microsoft JhengHei";
}

.r{
  line-height: 1.2;
}

title{
  color: #cc0000;
  font-family: "Trebuchet MS", "微軟正黑體", "Microsoft JhengHei";
}

body{
  font-family: "Trebuchet MS", "微軟正黑體", "Microsoft JhengHei";
}

h1,h2,h3,h4,h5{
  color: #008800;
  font-family: "Trebuchet MS", "微軟正黑體", "Microsoft JhengHei";
}

h3{
  color: #b36b00;
  background: #ffe0b3;
  line-height: 2;
  font-weight: bold;
}

h5{
  color: #006000;
  background: #ffffe0;
  line-height: 2;
  font-weight: bold;
}

em{
  color: #0000c0;
  background: #f0f0f0;
  }
</style>

