---
title: "brazilian-ecommerce 01_Data Explore"
author: "Tina"
date: "`r Sys.time()`"
output: html_document
---

<br>

```{r echo=T, message=F, cache=F, warning=F}
rm(list=ls(all=T))
Sys.setlocale("LC_ALL","C")
library(dplyr)
library(ggplot2)
library(caTools)
```
<br><hr>

### 1. 讀取資料

```{r}
Geo = read.csv("brazilian-ecommerce/olist_geolocation_dataset.csv", stringsAsFactors = F)
OrdItm = read.csv("brazilian-ecommerce/olist_order_items_dataset.csv", stringsAsFactors = F)
OrdPay = read.csv("brazilian-ecommerce/olist_order_payments_dataset.csv", stringsAsFactors = F)
OrdRev = read.csv("brazilian-ecommerce/olist_order_reviews_dataset.csv", stringsAsFactors = F)
Ord = read.csv("brazilian-ecommerce/olist_orders_dataset.csv", stringsAsFactors = F)
Prod = read.csv("brazilian-ecommerce/olist_products_dataset.csv", stringsAsFactors = F)
Seller = read.csv("brazilian-ecommerce/olist_sellers_dataset.csv", stringsAsFactors = F)
Cust = read.csv("brazilian-ecommerce/olist_customers_dataset.csv", stringsAsFactors = F)
prodCat = read.csv("brazilian-ecommerce/product_category_name_translation.csv", stringsAsFactors = F)
```





<br><br><br>
---

### 2. Prod: 整理資料 + 新增變數

##### 整理Prod資料
```{r}
Prod$product_category_name = as.factor(Prod$product_category_name)

# 轉成英文類別名稱
Prod = merge(Prod, prodCat, by.x="product_category_name", by.y = "X...product_category_name")
names(Prod)
```

##### 新增欄位

join OrdItm後算出

* noPurchase: 商品共被買了幾次
* revenue: 商品總共帶來多少收益

```{r}
ItmProd = left_join(OrdItm, Prod, by = "product_id")

# 算出每樣產品被買了幾次
ItmProd = ItmProd %>% 
  group_by(product_id) %>% 
  summarise(noPurchase = n(),       # 被買了幾次
            revenue = sum(price),)  # 總共帶來收益

# 把noPurchase和revenue欄位加到原本的Prod資料集
Prod = left_join(Prod, ItmProd, by = "product_id")
```

### 3. Ord:

##### 欄位格式轉換
```{r}
Ord$order_status = as.factor(Ord$order_status)
Ord$order_purchase_timestamp = as.Date(as.character(Ord$order_purchase_timestamp))
Ord$order_approved_at = as.Date(as.character(Ord$order_approved_at))
Ord$order_delivered_carrier_date = as.Date(as.character(Ord$order_delivered_carrier_date))
Ord$order_delivered_customer_date = as.Date(as.character(Ord$order_delivered_customer_date))
Ord$order_estimated_delivery_date = as.Date(as.character(Ord$order_estimated_delivery_date))
summary(Ord)
```

##### 新增欄位

* delivery_days: 付款後到收貨經過幾天
```{r}
Ord = Ord %>% mutate(delivery_days = as.numeric(order_delivered_customer_date - order_approved_at))
summary(Ord)
```

### 4. Rev:

##### 欄位格式轉換
```{r}
OrdRev$review_creation_date = as.Date(as.character(OrdRev$review_creation_date))
OrdRev$review_answer_timestamp = as.Date(as.character(OrdRev$review_answer_timestamp))
summary(OrdRev)
```

##### 新增欄位

* comment_length: 評論文字長度
* answer_delay: 過了幾天才留評論
```{r}
OrdRev = OrdRev %>% mutate(comment_length = nchar(OrdRev$review_comment_message),
                  answer_delay = as.numeric(review_answer_timestamp - review_creation_date))
summary(OrdRev)
```


### 5. OrdItm:

```{r}
summary(OrdItm)
```

##### 新增欄位，合併到Ord資料集裡

* 總商品價格
* 總商品運費
* 總訂單費用
* 總商品件數

```{r}
Z = OrdItm %>% 
  group_by(order_id) %>% 
  summarise(order_item_value = sum(price),
         order_freight_value = sum(freight_value),
         order_value = sum(order_item_value, order_freight_value),
         order_item_count = n())
head(Z)
```

```{r}
Ord = merge(Ord, Z, by="order_id")
str(Ord)
```

### 6. OrdPay

```{r}
summary(OrdPay)
```


### 7. Cust

##### 欄位轉換
```{r}
Cust$customer_city = as.factor(Cust$customer_city)
Cust$customer_state = as.factor(Cust$customer_state)
summary(Cust)
```
  


### 8. Geo

##### 欄位轉換
```{r}
Geo$geolocation_city = as.factor(Geo$geolocation_city)
Geo$geolocation_state = as.factor(Geo$geolocation_state)
summary(Geo)
```


### 9. Seller

##### 欄位轉換
```{r}
Seller$seller_city = as.factor(Seller$seller_city)
Seller$seller_state = as.factor(Seller$seller_state)
summary(Seller)
```



### 10. 儲存為 rdata

```{r}
save(Cust, Geo, Ord, OrdItm, OrdPay, OrdRev, Prod, Seller, file = "rdata/Z.rdata")
```






<br><br><br>
---



<br><br><br><br><hr><br><br><br>

<style>
.caption {
  color: #777;
  margin-top: 10px;
}
p code {
  white-space: inherit;
}
pre {
  word-break: normal;
  word-wrap: normal;
  line-height: 1;
}
pre code {
  white-space: inherit;
}
p,li {
  font-family: "Trebuchet MS", "微軟正黑體", "Microsoft JhengHei";
}

.r{
  line-height: 1.2;
}

title{
  color: #cc0000;
  font-family: "Trebuchet MS", "微軟正黑體", "Microsoft JhengHei";
}

body{
  font-family: "Trebuchet MS", "微軟正黑體", "Microsoft JhengHei";
}

h1,h2,h3,h4,h5{
  color: #008800;
  font-family: "Trebuchet MS", "微軟正黑體", "Microsoft JhengHei";
}

h3{
  color: #b36b00;
  background: #ffe0b3;
  line-height: 2;
  font-weight: bold;
}

h5{
  color: #006000;
  background: #ffffe0;
  line-height: 2;
  font-weight: bold;
}

em{
  color: #0000c0;
  background: #f0f0f0;
  }
</style>

