---
title: "brazilian-ecommerce 02_Review Analysis"
author: "Tina"
date: "`r Sys.time()`"
output: html_document
---

<br>


```{r}
install.packages('qcc')
```

```{r echo=T, message=F, cache=F, warning=F}
rm(list=ls(all=T))
Sys.setlocale("LC_ALL","C")
library(dplyr)
library(ggplot2)
library(caTools)

load("rdata/Z.rdata")
```
<br><hr>




### 【A】 Prod


##### 新增type欄位

```{r}
# 先找出含有多種產品的分類
BigCats = names((Prod$product_category_name_english %>% table))[(Prod$product_category_name_english %>% table) > 300 ]

# 若屬於大分類的，type則不變
Prod$product_type = ifelse(Prod$product_category_name_english %in% BigCats, 
                           Prod$product_category_name_english, 
                           NA)

# 合併子類別為大類別: product_type
Prod[ grepl("furniture", Prod$product_category_name_english) , "product_type"] = "furniture"
Prod[ grepl("art", Prod$product_category_name_english) , "product_type"] = "art"
Prod[ grepl("fashio", Prod$product_category_name_english) , "product_type"] = "fashion"
Prod[ grepl("construction_tools", Prod$product_category_name_english) , "product_type"] = "construction_tools"
Prod[ grepl("costruction_tools", Prod$product_category_name_english) , "product_type"] = "construction_tools"
Prod[ grepl("home", Prod$product_category_name_english) , "product_type"] = "home"
Prod[ grepl("books", Prod$product_category_name_english) , "product_type"] = "books"
Prod[ grepl("food", Prod$product_category_name_english) , "product_type"] = "food"
Prod[ grepl("drink", Prod$product_category_name_english) , "product_type"] = "food"


# 沒被合併到的子分類全部歸類為others
Prod[is.na(Prod$product_type), "product_type"] = "others"

Prod$product_type = as.factor(Prod$product_type)

# 查看type分布
table(Prod$product_type) %>% sort(decreasing = T)
```


##### 跟 Review 一起看

新增Prod欄位

* 平均運送天數
* 平均評論分數
* 平均評論長度
* 平均回覆天數

```{r}
Prod = OrdRev %>% 
  # 計算每筆訂單
  group_by(order_id) %>% 
  summarise(avgReviewScore = mean(review_score, na.rm = T),
            avgCommentLength = mean(comment_length, na.rm = T),
            avgCommentAnswerDelay = mean(answer_delay, na.rm = T)) %>% 
  right_join(OrdItm[,c("order_id", "product_id")], by = "order_id") %>% 
  # 多合併delivery_days欄位
  left_join(Ord[Ord$delivery_days>0 ,c("order_id", "delivery_days")], by = "order_id") %>% 
  # 計算每個產品
  group_by(product_id) %>%     
  summarise(avgDeliveryDays = mean(delivery_days, na.rm = T),                   # 平均運送天數
            avgReviewScore = mean(avgReviewScore, na.rm = T),                   # 平均評論分數
            avgCommentLength = mean(avgCommentLength, na.rm = T),               # 平均評論長度
            avgCommentAnswerDelay = mean(avgCommentAnswerDelay, na.rm = T)) %>% # 平均回覆天數
  right_join(Prod, by="product_id")
summary(Prod)
```

計算每個產品種類(type)
```{r}
Y = Prod %>% 
  group_by(product_type) %>% 
  summarise(noProd = n(),                              # 有幾個不同的產品
            noPurchase = sum(noPurchase),              # 總共被購買次數
            revenue = sum(revenue),                    # 總獲利
            RevPerProd = revenue/noPurchase,           # 商品平均獲利
            photos_qty = mean(product_photos_qty),     # 平均圖片數量
            avgDeliveryDays = mean(avgDeliveryDays, na.rm = T),             # 平均運送天數
            avgReviewScore = mean(avgReviewScore, na.rm = T),               # 平均評論分數
            avgCommentLength = mean(avgCommentLength, na.rm = T),           # 平均評論長度
            avgCommentAnswerDelay = mean(avgCommentAnswerDelay, na.rm = T)) # 平均回覆天數

summary(Y)
```


##### 找出高利潤商品分類


畫畫囉

```{r}
g = Y %>% ggplot(aes(x=noPurchase, y=revenue, size=avgReviewScore, col=noProd)) +
  geom_point(alpha = 0.3) +
  geom_text(aes(label = product_type), size=7, check_overlap = TRUE, vjust = -0.7, nudge_y = 0.5) +
  geom_hline(aes(yintercept=550000), colour="#990000", linetype="dashed") +
  geom_vline(aes(xintercept=5500), colour="#BB0000", linetype="dashed") +
  xlim(0,12000) + ylim(0, 1270000) +
  labs(title ="產品類別", x = "銷售量", y = "銷售額")
g
```

儲存圖片
```{r}
ggsave(g, file = "Product Type.png",width = 12,height = 9)
```





### 【B】80/20法則、長尾理論

##### 長尾理論 Long-Tail Thoery
```{r}
Prod = Prod[order(Prod$revenue, decreasing = T),]
Prod$id = seq(1, nrow(Prod), 1)
```

畫畫囉
```{r}
g = Prod %>%
  filter(revenue > 3000) %>%
  ggplot(aes(id, revenue)) + 
  geom_line(colour="steelblue", size=3) + 
  # geom_point(colour="navyblue", size=3)
  labs(title ="Long-Tail Theory", x = "產品", y = "銷售額")
g
```

儲存圖片
```{r}
ggsave(g, file = "2080_Long Tail Theory.png",width = 7,height = 5)
```

##### 80/20法則

###對產品進行分類,得出各類產品的總收益
```{r}
ProductcatRev=group_by(Prod,product_category_name_english)%>%
  summarize(totalproductrevenue=sum(revenue))

```


###對其產品類別做總收益排序，運用80/20法則
```{r}
highrevenuecategory=sort(ProductcatRev$totalproductrevenue,decreasing = T)[1:14]

Twentyproduct_category_revenue=sum(highrevenuecategory)                    #前20%產品類別收入
Totalproduct_category_revenue=sum(ProductcatRev$totalproductrevenue)       #總產品類別收入
Twentyproduct_category_revenue/Totalproduct_category_revenue               #前20%的產品收益佔全部的76%
 
```

###將產品類別畫成圖表，發現其分布類似於Pareto分布
```{r}
pareto_revenue=ProductcatRev$totalproductrevenue
names(pareto_revenue)=ProductcatRev$product_category_name_english
pareto.chart(pareto_revenue, 
             ylab = "Revenue", 
             main = " Pareto Chart",
             cumperc = c(0,80,100)) 

```

發現health_beauty,watch gifts,bed_bath_table,sports_leisure,computers_accessories是這個平台主力的商品



<br><br>
---
<br><br><br>


### 【C】低分評論的原因

##### Ord + OrdRev

```{r}
OR = OrdRev %>% left_join(., Ord, by = "order_id") 

# 移除重複的資料
OR = OR[!duplicated(OR),]
```


##### 看一下 review_score 的分布

* **57.42%**的交易都為5星
* **76.62%**的交易都可以獲得4星以上評論分數
* **11.86%**的交易獲得1星
```{r}
OR$review_score %>% table %>% prop.table()
0.19200 + 0.57420
0.11858+0.03235
```

```{r}
OR %>% ggplot(aes(review_score)) + geom_histogram(aes(y=..count..), binwidth=0.5)
```


##### 增加low_score的欄位
有15.093%的交易評分得到1or2顆星
```{r}
OR$low_score = sapply(OR$review_score, function(x){
  ifelse(x<4, TRUE, FALSE)
  })

prop.table(table(OR$low_score))
```


##### 運送時間 v.s. 低評分

```{r}
OR = filter(OR, delivery_days>0 , delivery_days<100)
summary(OR$delivery_days)
```




探討問題：低評分的交易運送時間是否與高評分的交易運送時間有顯著差異

使用t.test檢定
H0: 低評分交易與高評分交易的delivery_days相等
H1: 低評分交易與高評分交易的delivery_days不相等

```{r}
t.test(OR$delivery_days ~ OR$low_score)

# p-value < 0.05
# 拒絕「高利潤商品的avg_review_score的相等」的虛無假設
```

```{r}
OR %>% ggplot(aes(delivery_days, fill = low_score)) + 
  geom_histogram(aes(y = ..density..),position = "dodge") + 
  xlim(0, 100)
```


```{r}
mean(OR[OR$low_score==F, "delivery_days"])
mean(OR[OR$low_score==T, "delivery_days"])
```

```{r}
OR$order_status %>% table
```


```{r}
g = OR %>% group_by(review_score) %>% 
  summarise(avgDeliveryDays = mean(delivery_days, na.rm=T),        # 平均運送天數
            avgAnswerDelay = mean(answer_delay, na.rm=T),          # 平均回覆天數
            avgItemCount = mean(order_item_count, na.rm=T),        # 平均購買商品數
            avgItemValue = mean(order_item_value, na.rm=T),        # 平均客單價
            avgFreightValue = mean(order_freight_value, na.rm=T),  # 平均運費
            deliveredProportion = mean(order_status=="canceled"),  # 棄單率
            deliveredProportion = mean(order_status=="delivered"), # 成單率
            avgCommentLength = mean(comment_length, na.rm=T)       # 平均評論長度
            ) %>% 
  ggplot(aes(x=avgDeliveryDays, y=avgFreightValue, 
             col=avgCommentLength, size=avgItemCount)) +
  geom_point() +
  geom_path(size = 1, alpha=.2) +
  geom_text(aes(label = review_score), check_overlap = TRUE, vjust=-.5, size=6) +
  ylim(21,28) +
  labs(title ="評論分數", x = "評論長度", y = "運費")
g
```

```{r}
ggsave(g, file = "Review Score.png",width = 7,height = 5)
```








<br><br><br>
---




<br><br><br><br><hr><br><br><br>

<style>
.caption {
  color: #777;
  margin-top: 10px;
}
p code {
  white-space: inherit;
}
pre {
  word-break: normal;
  word-wrap: normal;
  line-height: 1;
}
pre code {
  white-space: inherit;
}
p,li {
  font-family: "Trebuchet MS", "微軟正黑體", "Microsoft JhengHei";
}

.r{
  line-height: 1.2;
}

title{
  color: #cc0000;
  font-family: "Trebuchet MS", "微軟正黑體", "Microsoft JhengHei";
}

body{
  font-family: "Trebuchet MS", "微軟正黑體", "Microsoft JhengHei";
}

h1,h2,h3,h4,h5{
  color: #008800;
  font-family: "Trebuchet MS", "微軟正黑體", "Microsoft JhengHei";
}

h3{
  color: #b36b00;
  background: #ffe0b3;
  line-height: 2;
  font-weight: bold;
}

h5{
  color: #006000;
  background: #ffffe0;
  line-height: 2;
  font-weight: bold;
}

em{
  color: #0000c0;
  background: #f0f0f0;
  }
</style>

